【裁判字號】    98,上訴,3551
【裁判日期】    980929
【裁判案由】    毒品危害防制條例
【裁判全文】
臺灣高等法院刑事判決                98年度上訴字第3551號
上  訴  人
即  被  告  甲○○
上列上訴人因違反毒品危害防制條例案件，不服臺灣士林地方法
院98年度審訴字第541號，中華民國98年7月14日第一審判決（起
訴案號：臺灣士林地方法院檢察署98年度毒偵字第827 號），提
起上訴，本院判決如下：
    主  文
上訴駁回。
    理  由
一、按不服地方法院之第一審判決而上訴者，應向管轄第二審之
    高等法院為之。上訴書狀應敘述具體理由。第二審法院認為
    上訴書狀未敘述理由或上訴有第362條前段之情形者，應以
    判決駁回之。刑事訴訟法第361條第1項、第2項、第367條前
    段，分別定有明文。所謂不服第一審判決之具體理由，係指
    依據卷內訴訟資料，具體指摘第一審判決關於認定事實、適
    用法律及量刑等項，有違法或不當之情形而言，此為提起第
    二審上訴之法定要件。倘上訴人之上訴書狀或補提之上訴理
    由書，雖有敘述上訴理由，惟並未具體敘述第一審判決有上
    述違法、不當情形，即與未敘述具體理由無異，所為上訴，
    即不符合上訴之法定要件。
二、本件上訴人即被告甲○○不服原審判決，提起上訴，上訴狀
    理由略以：被告於原審均坦承犯行，然原審仍判刑太重，又
    被告擬加入美沙冬戒毒療程，懇請給予被告緩起訴之機會云
    云。惟按量刑之輕重，係屬事實審法院得依職權自由裁量之
    事項，茍於量刑時，已依行為人之責任為基礎，並斟酌刑法
    第57條各款所列情狀，而未逾越法定範圍，又未濫用其職權
    ，即不得遽指為違法。本件原審法院於量刑時，已依法律規
    定，審酌被告之前科、素行，並考量其僅各施用海洛因及甲
    基安非他命一次、犯罪所生損害及犯後之態度等一切情狀，
    對被告施用第一級毒品罪部分科處有期徒刑1年2月、被告施
    用第二級毒品罪部分科處有期徒刑7月，並定應執行有期徒
    刑1年6月，未逾越法定刑度，亦未濫用自由裁量之權限，刑
    度妥適，核無不當或違法之情形，被告提起上訴，未依憑卷
    證資料，明確指出原審所為證據證明力之判斷如何違背經驗
    、論理法則，或提出新事證，指摘或表明原審有何採證認事
    、用法或量刑等足以影響判決本旨之不當或違法，空言原判
    決量刑過重，揆諸上開說明，尚難謂已敘明具體理由。至97
    年4月30日修正之毒品危害防制條例第24條規定僅檢察官可
    為附命完成戒癮治療之緩起訴處分，本案業經檢察官提起公
    訴，自與前揭規定不符，法院不得代替檢察官為不起訴或緩
    起訴處分。上訴意旨另以被告欲參加美沙冬替代療法治療，
    請求改命上訴人緩起訴云云，於法未合，顯屬對緩起訴規定
    之誤解，與未敘述具體理由無異。從而，本件上訴不合法律
    上之程式，爰不經言詞辯論，逕以判決駁回。
據上論斷，應依刑事訴訟法第367條前段、第372條，判決如主文
中    華    民    國    98    年    9     月    29    日
                  刑事第二十一庭審判長法  官  蔡聰明
                                      法  官  許永煌
                                      法  官  趙文
以上正本證明與原本無異。
如不服施用第一級毒品部分判決，應於收受送達後10日內向本院
提出上訴書狀，其未敘述上訴之理由者並得於提起上訴後10日內
向本院補提理由書（均須按他造當事人之人數附繕本）「切勿逕
送上級法院」。
施用第二級毒品部分不得上訴
                                      書記官  葉金發
中    華    民    國    98    年    9     月    29    日
附錄：本案論罪科刑法條全文
毒品危害防制條例第10條
施用第一級毒品者，處 6 月以上 5 年以下有期徒刑。
施用第二級毒品者，處 3 年以下有期徒刑。


司法院資訊處製作；財團法人民間司法改革基金會備份。
